【裁判字號】    95,小上,73
【裁判日期】    950922
【裁判案由】    損害賠償
【裁判全文】
臺灣臺中地方法院民事裁定  95年度小上字第73號
    上  訴  人  丁○○
    被  上訴人  乙○○
                丙○○
                甲○○
上列當事人間請求損害賠償事件，上訴人對於民國95年8月25日
本院沙鹿簡易庭94年度沙小字第684號第一審小額民事判決提起
上訴，本院裁定如下：
    主    文
上訴駁回。
第二審訴訟費用新臺幣壹仟伍佰元由上訴人負擔。
    理    由
壹、上訴意旨略以：一、原審判決錯誤乃被上訴人確有考績第
    4條第3款有改變身分，考績違法不實應該受罰，非內部
    自治即不用賠償，迴避未做好，故考核不公，違反考績
    法第15、18、19、20條等違背法令。二、被上訴人確有侵權
    行為而違背法令、法官誤判理由有被上訴人缺乏查證，
    被上訴人誤解當事人定義，若被上訴人依法迴避，則上訴
    人不會遭解聘，若確實查證，則上訴人不須輔導，原審
    法官依人不依法，法院應依法不依人，成績問題非上訴
    人之錯等違法云云。
貳、按對於小額程序之第一審裁判之上訴或抗告，非以其違背法
    令為理由，不得為之；又上訴狀內應記載上訴理由，表明（
    一）原判決所違背之法令及其具體內容。（二）依訴訟資料
    可認為原判決有違背法令之具體事實，民事訴訟法第436條
    之24第2項、第436條之25分別定有明文。次按所謂判決有違
    背法令，乃指判決不適用法規或適用不當，亦為同法第468
    條所明定，此亦為小額事件之上訴程序所準用（民事訴訟法
    第436條之32第2項參照）。而以判決有不適用法規或適用不
    當為上訴理由時，其上訴狀或理由書應有具體之指摘，並揭
    示該法規之條項或內容，若係成文法以外之法則，應揭示該
    法則之旨趣，倘為司法院解釋或最高法院之判例，則應揭示
    該判解之字號或其內容，如依民事訴訟法第469條所列第1款
    至第5款理由提起上訴時（第6款未準用，參照民事訴訟法第
    436條之32第2項規定），其上訴狀或理由書應揭示合於該條
    款之事實，上訴理由狀如未依此項方法表明者，即難認為已
    對原判決之違背法令有具體之揭示，其上訴自難認為合法（
    最高法院71年度台上字第314號判例參照）。查本件上訴人
    前開上訴理由僅泛稱原審判決錯誤不當或被上訴人確有侵權
    行為加以指摘，並未具體指出原審判決有如何違背法令情事
    ，更未指明原審判決所違反之法令條項或其內容以及依訴訟
    資料有何判決違背法令之具體事實，參諸前開說明，自不得
    謂已合法表明上訴理由，從而本件上訴，顯難認為合法，應
    予駁回。
參、再按民事訴訟法第436條之32第1項準用同法第436條之19規
    定之結果，小額訴訟程序之第二審法院為訴訟費用之裁判時
    ，應確定其訴訟費用額。查本件第二審訴訟費用額確定為新
    台幣1,500元，爰依前開規定諭知如主文第2項所示。
肆、據上論結，本件上訴為不合法，依民事訴訟法第436條之32
    第1項、第2項、第444條第1項、第95條、第78條、第436條
    之19第1項，裁定如主文。
中    華    民    國     95    年    9    月    22    日
                     民事第三庭審判長法  官 張瑞蘭
                                     法  官 黃渙文
                                     法  官 陳卿和
正本係照原本作成
本裁定不得抗告。
中    華    民    國     95    年    9    月    22    日
                                     書記官 葉泰濃


司法院資訊處製作；財團法人民間司法改革基金會備份。
